【裁判字號】    90,訴,49
【裁判日期】    900525
【裁判案由】    毒品危害防制條例
【裁判全文】
臺灣桃園地方法院刑事判決                              九十年度訴字第四九號
    公  訴  人  臺灣桃園地方法院檢察署檢察官
    被      告  甲○○
右列被告因違反毒品危害防制條例案件，經檢察官提起公訴（八十九年度毒偵字第五
七七七號），本院判決如左：
    主  文
甲○○連續施用第一級毒品，累犯，處有期徒刑捌月，扣案之海洛因壹包（驗餘淨重
零點零伍公克）沒收銷燬之，扣案之海洛因注射針筒壹支沒收；又連續施用第二級毒
品，累犯，處有期徒刑肆月，扣案之安非他命壹包（驗餘淨重零點壹柒玖玖公克）沒
收銷燬之，扣案之安非他命吸食器壹組沒收；應執行有期徒刑拾月，扣案之海洛因壹
包（驗餘淨重零點零伍公克）、安非他命壹包（驗餘淨重零點壹柒玖玖公克）沒收銷
燬之，扣案之海洛因注射針筒壹支、安非他命吸食器壹組均沒收。
        事  實
一、甲○○曾因違反麻醉藥品管理條例案件，經本院於民國八十六年十二月五日，以
    八十六年度訴字第一三二五號判決判處有期徒刑九月，於八十七年二月九日確定
    ，並於八十八年六月十三日執行完畢。
二、甲○○前因施用第一級毒品海洛因案件，經本院於八十七年八月十九日以八十六
    年度訴字第一一八七號裁定送觀察、勒戒後，認有繼續施用毒品傾向，本院於同
    年九月二十四日以八十六年度訴字第一一八七號裁定，令入戒治處所施予強制戒
    治一年，經執行強制戒治後停止戒治交付保護管束期滿，未經撤銷保護管束，由
    本院於八十八年十二月十日，以八十六年度訴字第一一八七號為免刑判決，而於
    八十九年一月十日確定。
三、甲○○猶不知悔改，於五年內復基於施用第二級毒品之概括犯意，自八十九年四
    月十日起至八十九年十月二十六日凌晨四時止，連續在位於桃園縣楊梅鎮○○里
    ○○鄰○○路一七五巷三八號之住處，以安非他命吸食器施用第二級毒品安非他
    命，平均每日施用一次。
四、甲○○另基於施用第一級毒品海洛因之概括犯意，自八十九年四月十日起至八十
    九年十月二十六日下午三時許止，連續在上開住處，以注射針筒注射之方式，施
    用第一級毒品海洛因，平均每日施用一次；嗣於八十九年十月二十六日下午六時
    許，在桃園縣楊梅鎮○○里○○鄰○○路一七五巷三八號住處為警查獲，並扣得
    第一級毒品海洛因一包（驗餘淨重○‧○五公克）、第二級毒品安非他命一包（
    驗餘淨重○‧一七九九公克）及其所有供施用毒品之器具海洛因注射針筒一支、
    安非他命吸食器一組。
五、甲○○復經本院於八十九年十月二十七日以八十九年度毒聲字第六八一四號裁定
    令入戒治處所施以強制戒治一年。
六、案經桃園縣警察局楊梅分局報告台灣桃園地方法院檢察署檢察官偵查起訴。
        理  由
一、右揭犯罪事實，業據被告甲○○於本院審理中坦承不諱，且有前揭毒品及施用毒
    品器具扣案足佐，而其為警查獲時所採尿液經送檢驗結果呈嗎啡及甲基安非他命
    陽性反應，此有卷附桃園縣衛生局八十九年十一月二十二日之不法藥物尿液檢定
    書一紙在卷可憑；扣案之毒品經送鑑定之結果，分別含有甲基安非他命成分及海
    洛因成份，亦有憲兵司令部刑事鑑識中心九十年四月二十日（９０）綱得字第○
    五○四六號之鑑驗通知書、法務部調查局八十九年十一月十四日之鑑定通知書各
    一紙附卷可稽，足認其於審理中之自白與事實相符。又被告前因施用第一級毒品
    海洛因案件，經本院於八十七年八月十九日以八十六年度訴字第一一八七號裁定
    送觀察、勒戒後，認有繼續施用毒品傾向，本院於同年九月二十四日以八十六年
    度訴字第一一八七號裁定，令入戒治處所施予強制戒治一年，經執行強制戒治後
    停止戒治交付保護管束期滿，未經撤銷保護管束，由本院於八十八年十二月十日
    ，以八十六年度訴字第一一八七號為免刑判決，而於八十九年一月十日確定。被
    告再因本件違反毒品危害防制條例案件，經本院於八十九年十月二十七日以八十
    九年度毒聲字第六八一四號裁定令入戒治處所施以強制戒治，期間為一年，此有
    台灣高等法院被告全國前案紀錄表、台灣桃園地方法院檢察署刑案資料查註紀錄
    表、本院八十六年度訴字第一一八七號刑事判決及八十九年度毒聲字第六八一四
    號刑事裁定各一份在卷可按，從而其係前犯毒品案件經免刑判決確定後，於五年
    內二犯本件犯行之情，已足認定。故本件事證已臻明確，被告犯行堪予認定。
二、按海洛因、安非他命分別為毒品危害防制條例第二條第二項第一款、第二款所規
    範之第一級毒品及第二級毒品，被告甲○○予以施用，核其所為係犯同條例第十
    條第一項、第二項之施用第一級、第二級毒品罪。其持有海洛因、安非他命之低
    度行為為施用海洛因、安非他命之高度行為所吸收，均不另論罪。而其先後多次
    施用毒品海洛因、安非他命之行為，均係時間緊接、方法相同、觸犯構成要件相
    同之罪，顯均係基於概括之犯意所為，均為連續犯，均應依刑法五十六條之規定
    ，以一罪論，並加重其刑。被告所犯上開施用毒品海洛因、安非他命二罪間，犯
    意各別，行為互異，應予分論併罰。又被告曾因違反麻醉藥品管理條例案件，經
    本院於民國八十六年十二月五日，以八十六年度訴字第一三二五號判決判處有期
    徒刑九月，於八十七年二月九日確定，並於八十八年六月十三日執行完畢，此有
    台灣高等法院被告全國前案紀錄表、台灣桃園地方法院檢察署刑案資料查註紀錄
    表各一份存卷可參，其五年內再犯本件有期徒刑以上之罪，係為累犯，應依法加
    重其刑。爰審酌被告所犯限於戕害其個人之身心健康，尚未對社會造成重大危害
    ，惟屢因施用毒品為警查獲，經法院論罪科刑並予觀察、勒戒及強制戒治後，仍
    未能悔過自新，再度施用毒品，意志力、自制力薄弱及犯罪後之態度尚稱良好等
    一切情狀，量處如主文所示之刑，並定其應執行之刑。
三、扣案之第一級毒品海洛因一包（驗餘淨重○‧○五公克）、第二級毒品安非他命
    一包（驗餘淨重○‧一七九九公克），係查獲之毒品，應依毒品危害防制條例第
    十八條第一項前段規定沒收銷燬之。另扣案之海洛因注射針筒一支、安非他命吸
    食器一組，為被告所有，且供犯罪所用之物，業據被告供陳在卷，應依刑法第三
    十八條第一項第二款宣告沒收。
據上論斷，應依刑事訴訟法第二百九十九條第一項前段，毒品危害防制條例第十條第
一項、第二項、第十八條第一項前段，刑法第十一條前段、第五十六條、第四十七條
、第三十八條第一項第二款、第五十一條第五款，判決如主文。
本案經檢察官吳廣莉到庭執行職務。
中      華      民      國    九十      年      五      月    二十五    日
                                臺灣桃園地方法院刑事第一庭
                                        審判長法  官  吳  爭  奇
                                              法  官  呂  仲  玉
                                              法  官  范  明  達
右正本證明與原本無異。
如不服本判決，應於判決送達後十日內向本院提出上訴狀( 應附繕本 )，上訴於
臺灣高等法院。
                                               書記官  楊  惠  如
中      華      民       國    九十     年       五     月     三十    日
附論罪科刑依據之法條：
毒品危害防制條例第十條
施用第一級毒品者，處六月以上五年以下有期徒刑。
施用第二級毒品者，處三年以下有期徒刑。


司法院資訊處製作；財團法人民間司法改革基金會備份。
